# 请教陈版和各位大侠，关于新收入准则执行的问题

提问人：zxxiao2007 时间：2020-07-28 14:28:23
旧准则收入确认的第五条：相关的已发生或将发生的成本能够可靠地计量；新准则收入确认采用五步法并判断是否同时包括能力、主导该商品的使用、能够获得几乎全部的经济利益三要素。请问，新收入准则的确认没有相关的已发生或将发生的成本能够可靠地计量了么？例：某企业销售某产品（有公开报价的）售价按市价调整确认，产品先从关联方提货，到时采购后给关联方补仓实物。补仓时间没有具体规定。即客户确认收货时，可能还没补仓即还不知道成本是多少。问题：新收入准则在这种情况下能确认收入么？不能的依据条款是哪条？谢谢！

回答人：chenyiwei
这种情况下，假设本案例中该企业采用总额法确认收入是恰当的，则因为货物的控制权已经转移给客户，故应在客户提货时确认收入，成本采用暂估方式确认。
原准则下，对这类情况也应在类似时点确认收入，只要成本能够可靠估计（预计最终偏差在可接受的不重大范围之内），即可以确认收入，不排除成本的合理暂估。